[
    {
        "request": {
            "infinitive": "ot̆axu",
            "subject": "all",
            "tense": "present",
            "applicative": "false",
            "causative": "false",
            "optative": "false",
            "imperative": "false",
            "neg_imperative": "false"
        },
        "response": {
            "FA": [
                "ma : p̌t̆axum",
                "si : t̆axum",
                "heyak : t̆axums",
                "çku : p̌t̆axumt",
                "tkva : t̆axumt",
                "hentepek : t̆axuman"
            ],
            "AŞ": [
                "ma : p̌t̆axum",
                "si : t̆axum",
                "him : t̆axuy",
                "şk̆u : p̌t̆axumt",
                "t̆k̆va : t̆axumt",
                "hini : t̆axuman"
            ],
            "PZ": [
                "ma : p̌t̆axum",
                "si : t̆axum",
                "himuk : t̆axums",
                "şk̆u : p̌t̆axumt",
                "t̆k̆va : t̆axumt",
                "hinik : t̆axuman"
            ],
            "HO": [
                "ma : p̌t̆axup",
                "si : t̆axup",
                "(h)emuk : t̆axups",
                "çkin : p̌t̆axupt",
                "tkvan : t̆axupt",
                "entepek : t̆axupan"
            ]
        }
    },
    {
        "request": {
            "infinitive": "gonʒ̆k̆u",
            "subject": "all",
            "tense": "present",
            "applicative": "false",
            "causative": "false",
            "optative": "false",
            "imperative": "false",
            "neg_imperative": "false"
        },
        "response": {
            "HO": [
                "ma : bgonʒ̆k̆ip",
                "si : gonʒ̆k̆ip",
                "(h)emuk : gonʒ̆k̆ips",
                "çkin : bgonʒ̆k̆ipt",
                "tkvan : gonʒ̆k̆ipt",
                "entepek : gonʒ̆k̆ipan"
            ]
        }
    },
    {
        "request": {
            "infinitive": "gonʒ̆k̆u",
            "subject": "all",
            "obj": "all",
            "tense": "present",
            "applicative": "false",
            "causative": "false",
            "optative": "false",
            "imperative": "false",
            "neg_imperative": "false"
        },
        "response": {
            "HO": [
                "ma ma: N/A - Geçersiz Kombinasyon",
                "ma si: gonk̆ʒ̆k̆ip",
                "ma (h)emus: bgonʒ̆k̆ip",
                "ma çkin: N/A - Geçersiz Kombinasyon",
                "ma tkvan: gonk̆ʒ̆k̆ipt",
                "ma entepes: bgonʒ̆k̆ip",
                "si ma: gomʒ̆k̆ip",
                "si si: N/A - Geçersiz Kombinasyon",
                "si (h)emus: gonʒ̆k̆ip",
                "si çkin: gomʒ̆k̆ipt",
                "si tkvan: N/A - Geçersiz Kombinasyon",
                "si entepes: gonʒ̆k̆ip",
                "(h)emuk ma: gomʒ̆k̆ips",
                "(h)emuk si: gonk̆ʒ̆k̆ips",
                "(h)emuk (h)emus: gonʒ̆k̆ips",
                "(h)emuk çkin: gomʒ̆k̆ipan",
                "(h)emuk tkvan: gonk̆ʒ̆k̆ipan",
                "(h)emuk entepes: gonʒ̆k̆ips",
                "çkin ma: N/A - Geçersiz Kombinasyon",
                "çkin si: gonk̆ʒ̆k̆ipt",
                "çkin (h)emus: bgonʒ̆k̆ipt",
                "çkin çkin: N/A - Geçersiz Kombinasyon",
                "çkin tkvan: gonk̆ʒ̆k̆ipt",
                "çkin entepes: bgonʒ̆k̆ipt",
                "tkvan ma: gomʒ̆k̆ipt",
                "tkvan si: N/A - Geçersiz Kombinasyon",
                "tkvan (h)emus: gonʒ̆k̆ipt",
                "tkvan çkin: gomʒ̆k̆ipt",
                "tkvan tkvan: N/A - Geçersiz Kombinasyon",
                "tkvan entepes: gonʒ̆k̆ipt",
                "entepek ma: gomʒ̆k̆ipan",
                "entepek si: gonk̆ʒ̆k̆ipan",
                "entepek (h)emus: gonʒ̆k̆ipan",
                "entepek çkin: gomʒ̆k̆ipan",
                "entepek tkvan: gonk̆ʒ̆k̆ipan",
                "entepek entepes: gonʒ̆k̆ipan"
            ]
        }
    },
    {
        "request": {
            "infinitive": "gonʒ̆k̆u",
            "subject": "all",
            "obj": "all",
            "tense": "present",
            "applicative": "true",
            "causative": "false",
            "optative": "false",
            "imperative": "false",
            "neg_imperative": "false"
        },
        "response": {
            "HO": [
                "ma ma: N/A - Geçersiz Kombinasyon",
                "ma si: goginʒ̆k̆ip",
                "ma (h)emus: govunʒ̆k̆ip",
                "ma çkin: N/A - Geçersiz Kombinasyon",
                "ma tkvan: goginʒ̆k̆ipt",
                "ma entepes: govunʒ̆k̆ip",
                "si ma: gominʒ̆k̆ip",
                "si si: N/A - Geçersiz Kombinasyon",
                "si (h)emus: gunʒ̆k̆ip",
                "si çkin: gominʒ̆k̆ipt",
                "si tkvan: N/A - Geçersiz Kombinasyon",
                "si entepes: gunʒ̆k̆ip",
                "(h)emuk ma: gominʒ̆k̆ips",
                "(h)emuk si: goginʒ̆k̆ips",
                "(h)emuk (h)emus: gunʒ̆k̆ips",
                "(h)emuk çkin: gominʒ̆k̆ipan",
                "(h)emuk tkvan: goginʒ̆k̆ipan",
                "(h)emuk entepes: gunʒ̆k̆ips",
                "çkin ma: N/A - Geçersiz Kombinasyon",
                "çkin si: goginʒ̆k̆ipt",
                "çkin (h)emus: govunʒ̆k̆ipt",
                "çkin çkin: N/A - Geçersiz Kombinasyon",
                "çkin tkvan: goginʒ̆k̆ipt",
                "çkin entepes: govunʒ̆k̆ipt",
                "tkvan ma: gominʒ̆k̆ipt",
                "tkvan si: N/A - Geçersiz Kombinasyon",
                "tkvan (h)emus: gunʒ̆k̆ipt",
                "tkvan çkin: gominʒ̆k̆ipt",
                "tkvan tkvan: N/A - Geçersiz Kombinasyon",
                "tkvan entepes: gunʒ̆k̆ipt",
                "entepek ma: gominʒ̆k̆ipan",
                "entepek si: goginʒ̆k̆ipan",
                "entepek (h)emus: gunʒ̆k̆ipan",
                "entepek çkin: gominʒ̆k̆ipan",
                "entepek tkvan: goginʒ̆k̆ipan",
                "entepek entepes: gunʒ̆k̆ipan"
            ]
        }
    },
    {
        "request": {
            "infinitive": "gonʒ̆k̆u",
            "subject": "all",
            "obj": "all",
            "tense": "present",
            "applicative": "true",
            "causative": "true",
            "optative": "false",
            "imperative": "false",
            "neg_imperative": "false"
        },
        "response": {
            "HO": [
                "ma ma: N/A - Geçersiz Kombinasyon",
                "ma si: goginʒ̆k̆apap",
                "ma (h)emus: govunʒ̆k̆apap",
                "ma çkin: N/A - Geçersiz Kombinasyon",
                "ma tkvan: goginʒ̆k̆apapt",
                "ma entepes: govunʒ̆k̆apap",
                "si ma: gominʒ̆k̆apap",
                "si si: N/A - Geçersiz Kombinasyon",
                "si (h)emus: gunʒ̆k̆apap",
                "si çkin: gominʒ̆k̆apapt",
                "si tkvan: N/A - Geçersiz Kombinasyon",
                "si entepes: gunʒ̆k̆apap",
                "(h)emuk ma: gominʒ̆k̆apaps",
                "(h)emuk si: goginʒ̆k̆apaps",
                "(h)emuk (h)emus: gunʒ̆k̆apaps",
                "(h)emuk çkin: gominʒ̆k̆apapan",
                "(h)emuk tkvan: goginʒ̆k̆apapan",
                "(h)emuk entepes: gunʒ̆k̆apaps",
                "çkin ma: N/A - Geçersiz Kombinasyon",
                "çkin si: goginʒ̆k̆apapt",
                "çkin (h)emus: govunʒ̆k̆apapt",
                "çkin çkin: N/A - Geçersiz Kombinasyon",
                "çkin tkvan: goginʒ̆k̆apapt",
                "çkin entepes: govunʒ̆k̆apapt",
                "tkvan ma: gominʒ̆k̆apapt",
                "tkvan si: N/A - Geçersiz Kombinasyon",
                "tkvan (h)emus: gunʒ̆k̆apapt",
                "tkvan çkin: gominʒ̆k̆apapt",
                "tkvan tkvan: N/A - Geçersiz Kombinasyon",
                "tkvan entepes: gunʒ̆k̆apapt",
                "entepek ma: gominʒ̆k̆apapan",
                "entepek si: goginʒ̆k̆apapan",
                "entepek (h)emus: gunʒ̆k̆apapan",
                "entepek çkin: gominʒ̆k̆apapan",
                "entepek tkvan: goginʒ̆k̆apapan",
                "entepek entepes: gunʒ̆k̆apapan"
            ]
        }
    },
    {
        "request": {
            "infinitive": "gonʒ̆k̆u",
            "subject": "all",
            "obj": "all",
            "tense": "present",
            "applicative": "true",
            "causative": "true",
            "optative": "true",
            "imperative": "false",
            "neg_imperative": "false"
        },
        "response": {
            "HO": [
                "ma ma: N/A - Geçersiz Kombinasyon",
                "ma si: goginʒ̆k̆apa",
                "ma (h)emus: govunʒ̆k̆apa",
                "ma çkin: N/A - Geçersiz Kombinasyon",
                "ma tkvan: goginʒ̆k̆apa",
                "ma entepes: govunʒ̆k̆apa",
                "si ma: gominʒ̆k̆apa",
                "si si: N/A - Geçersiz Kombinasyon",
                "si (h)emus: gunʒ̆k̆apa",
                "si çkin: gominʒ̆k̆apa",
                "si tkvan: N/A - Geçersiz Kombinasyon",
                "si entepes: gunʒ̆k̆apa",
                "(h)emuk ma: gominʒ̆k̆apas",
                "(h)emuk si: goginʒ̆k̆apas",
                "(h)emuk (h)emus: gunʒ̆k̆apas",
                "(h)emuk çkin: gominʒ̆k̆apan",
                "(h)emuk tkvan: goginʒ̆k̆apan",
                "(h)emuk entepes: gunʒ̆k̆apas",
                "çkin ma: N/A - Geçersiz Kombinasyon",
                "çkin si: goginʒ̆k̆apat",
                "çkin (h)emus: govunʒ̆k̆apat",
                "çkin çkin: N/A - Geçersiz Kombinasyon",
                "çkin tkvan: goginʒ̆k̆apat",
                "çkin entepes: govunʒ̆k̆apat",
                "tkvan ma: gominʒ̆k̆apat",
                "tkvan si: N/A - Geçersiz Kombinasyon",
                "tkvan (h)emus: gunʒ̆k̆apat",
                "tkvan çkin: gominʒ̆k̆apat",
                "tkvan tkvan: N/A - Geçersiz Kombinasyon",
                "tkvan entepes: gunʒ̆k̆apat",
                "entepek ma: gominʒ̆k̆apan",
                "entepek si: goginʒ̆k̆apan",
                "entepek (h)emus: gunʒ̆k̆apan",
                "entepek çkin: gominʒ̆k̆apan",
                "entepek tkvan: goginʒ̆k̆apan",
                "entepek entepes: gunʒ̆k̆apan"
            ]
        }
    },
    {
        "request": {
            "infinitive": "gonʒ̆k̆u",
            "subject": "all",
            "obj": "all",
            "tense": "present",
            "applicative": "false",
            "causative": "false",
            "optative": "false",
            "imperative": "true",
            "neg_imperative": "false"
        },
        "response": {
            "HO": [
                "si si: N/A - Geçersiz Kombinasyon",
                "si entepes: gonʒ̆k̆i",
                "si çkin: gomʒ̆k̆it",
                "si ma: gomʒ̆k̆i",
                "si (h)emus: gonʒ̆k̆i",
                "si tkvan: N/A - Geçersiz Kombinasyon",
                "tkvan (h)emus: gonʒ̆k̆it",
                "tkvan si: N/A - Geçersiz Kombinasyon",
                "tkvan ma: gomʒ̆k̆it",
                "tkvan çkin: gomʒ̆k̆it",
                "tkvan entepes: gonʒ̆k̆it",
                "tkvan tkvan: N/A - Geçersiz Kombinasyon"
            ]
        }
    },
    {
        "request": {
            "infinitive": "gonʒ̆k̆u",
            "subject": "all",
            "obj": "all",
            "tense": "present",
            "applicative": "false",
            "causative": "false",
            "optative": "false",
            "imperative": "false",
            "neg_imperative": "true"
        },
        "response": {
            "HO": [
                "si çkin: mo gomʒ̆k̆ipt",
                "si si: mo N/A - Geçersiz Kombinasyon",
                "si ma: mo gomʒ̆k̆ip",
                "si (h)emus: mo gonʒ̆k̆ip",
                "si entepes: mo gonʒ̆k̆ip",
                "si tkvan: mo N/A - Geçersiz Kombinasyon",
                "tkvan si: mo N/A - Geçersiz Kombinasyon",
                "tkvan çkin: mo gomʒ̆k̆ipt",
                "tkvan entepes: mo gonʒ̆k̆ipt",
                "tkvan (h)emus: mo gonʒ̆k̆ipt",
                "tkvan tkvan: mo N/A - Geçersiz Kombinasyon",
                "tkvan ma: mo gomʒ̆k̆ipt"
            ]
        }
    },
    {
        "request": {
            "infinitive": "gonʒ̆k̆u",
            "subject": "all",
            "obj": "all",
            "tense": "present",
            "applicative": "true",
            "causative": "false",
            "optative": "false",
            "imperative": "false",
            "neg_imperative": "true"
        },
        "response": {
            "HO": [
                "si ma: mo gominʒ̆k̆ip",
                "si si: mo N/A - Geçersiz Kombinasyon",
                "si çkin: mo gominʒ̆k̆ipt",
                "si (h)emus: mo gunʒ̆k̆ip",
                "si entepes: mo gunʒ̆k̆ip",
                "si tkvan: mo N/A - Geçersiz Kombinasyon",
                "tkvan entepes: mo gunʒ̆k̆ipt",
                "tkvan si: mo N/A - Geçersiz Kombinasyon",
                "tkvan ma: mo gominʒ̆k̆ipt",
                "tkvan (h)emus: mo gunʒ̆k̆ipt",
                "tkvan çkin: mo gominʒ̆k̆ipt",
                "tkvan tkvan: mo N/A - Geçersiz Kombinasyon"
            ]
        }
    },
    {
        "request": {
            "infinitive": "gonʒ̆k̆u",
            "subject": "all",
            "tense": "present",
            "aspect": "potential",
            "applicative": "false",
            "causative": "false",
            "optative": "false",
            "imperative": "false",
            "neg_imperative": "false"
        },
        "response": {
            "HO": [
                "ma : gomanʒ̆k̆en",
                "si : goganʒ̆k̆en",
                "(h)emus : gvanʒ̆k̆en",
                "çkin : gomanʒ̆k̆enan",
                "tkvan : goganʒ̆k̆enan",
                "entepes : gvanʒ̆k̆enan"
            ]
        }
    },
    {
        "request": {
            "infinitive": "gonʒ̆k̆u",
            "subject": "all",
            "tense": "present",
            "aspect": "potential",
            "applicative": "false",
            "causative": "true",
            "optative": "false",
            "imperative": "false",
            "neg_imperative": "false"
        },
        "response": {
            "HO": [
                "ma : gomanʒ̆k̆en",
                "si : goganʒ̆k̆en",
                "(h)emus : gvanʒ̆k̆en",
                "çkin : gomanʒ̆k̆enan",
                "tkvan : goganʒ̆k̆enan",
                "entepes : gvanʒ̆k̆enan"
            ]
        }
    },
    {
        "request": {
            "infinitive": "ot̆axu",
            "subject": "all",
            "tense": "present",
            "aspect": "potential",
            "applicative": "false",
            "causative": "false",
            "optative": "false",
            "imperative": "false",
            "neg_imperative": "false"
        },
        "response": {
            "FA": [
                "ma : mat̆axen",
                "si : gat̆axen",
                "heyas : at̆axen",
                "çku : mat̆axenan",
                "tkva : gat̆axenan",
                "hentepes : at̆axenan"
            ],
            "AŞ": [
                "ma : mat̆axen",
                "si : gat̆axen",
                "himus : at̆axen",
                "şk̆u : mat̆axenan",
                "t̆k̆va : gat̆axenan",
                "hinis : at̆axenan"
            ],
            "PZ": [
                "ma : mat̆axen",
                "si : gat̆axen",
                "himus : at̆axen",
                "şk̆u : mat̆axenan",
                "t̆k̆va : gat̆axenan",
                "hinis : at̆axenan"
            ],
            "HO": [
                "ma : mat̆axen",
                "si : gat̆axen",
                "(h)emus : at̆axen",
                "çkin : mat̆axenan",
                "tkvan : gat̆axenan",
                "entepes : at̆axenan"
            ]
        }
    },
    {
        "request": {
            "infinitive": "ot̆axu",
            "subject": "all",
            "tense": "present",
            "aspect": "passive",
            "applicative": "false",
            "causative": "false",
            "optative": "false",
            "imperative": "false",
            "neg_imperative": "false"
        },
        "response": {
            "FA": [
                "ma : bit̆axer",
                "si : it̆axer",
                "heya : it̆axen",
                "çku : bit̆axert",
                "tkva : it̆axert",
                "hentepe : it̆axenan"
            ],
            "AŞ": [
                "ma : vit̆axer",
                "si : it̆axer",
                "him : it̆axen",
                "şk̆u : vit̆axert",
                "t̆k̆va : it̆axert",
                "hini : it̆axenan"
            ],
            "PZ": [
                "ma : vit̆axer",
                "si : it̆axer",
                "him : it̆axen",
                "şk̆u : vit̆axert",
                "t̆k̆va : it̆axert",
                "hini : it̆axenan"
            ],
            "HO": [
                "ma : vit̆axer",
                "si : it̆axer",
                "(h)em : it̆axen",
                "çkin : vit̆axert",
                "tkvan : it̆axert",
                "entepe : it̆axenan"
            ]
        }
    },
    {
        "request": {
            "infinitive": "ot̆axu",
            "subject": "all",
            "tense": "past",
            "aspect": "passive",
            "applicative": "false",
            "causative": "false",
            "optative": "false",
            "imperative": "false",
            "neg_imperative": "false"
        },
        "response": {
            "FA": [
                "ma : bit̆axi",
                "si : it̆axi",
                "heya : it̆axu",
                "çku : bit̆axit",
                "tkva : it̆axit",
                "hentepe : it̆axes"
            ],
            "AŞ": [
                "ma : vit̆axi",
                "si : it̆axi",
                "him : it̆axu",
                "şk̆u : vit̆axit",
                "t̆k̆va : it̆axit",
                "hini : it̆axey"
            ],
            "PZ": [
                "ma : vit̆axi",
                "si : it̆axi",
                "him : it̆axu",
                "şk̆u : vit̆axit",
                "t̆k̆va : it̆axit",
                "hini : it̆axes"
            ],
            "HO": [
                "ma : vit̆axi",
                "si : it̆axi",
                "(h)em : it̆axu",
                "çkin : vit̆axit",
                "tkvan : it̆axit",
                "entepe : it̆axes"
            ]
        }
    },
    {
        "request": {
            "infinitive": "ot̆axu",
            "subject": "all",
            "tense": "future",
            "aspect": "passive",
            "applicative": "false",
            "causative": "false",
            "optative": "false",
            "imperative": "false",
            "neg_imperative": "false"
        },
        "response": {
            "FA": [
                "ma : bit̆axare",
                "si : it̆axare",
                "heya : it̆axasen",
                "çku : bit̆axaten",
                "tkva : it̆axaten",
                "hentepe : it̆axanenan"
            ],
            "AŞ": [
                "ma : vit̆axare",
                "si : it̆axare",
                "him : it̆axasen",
                "şk̆u : vit̆axaten",
                "t̆k̆va : it̆axaten",
                "hini : it̆axanenan"
            ],
            "PZ": [
                "ma : vit̆axare",
                "si : it̆axare",
                "him : it̆axasere",
                "şk̆u : vit̆axatere",
                "t̆k̆va : it̆axatere",
                "hini : it̆axaneran"
            ],
            "HO": [
                "ma : vit̆axaminon",
                "si : it̆axaginon",
                "(h)em : it̆axasinon",
                "çkin : vit̆axaminonan",
                "tkvan : it̆axaginonan",
                "entepe : it̆axasinonan"
            ]
        }
    },
    {
        "request": {
            "infinitive": "ot̆axu",
            "subject": "all",
            "tense": "pastpro",
            "aspect": "passive",
            "applicative": "false",
            "causative": "false",
            "optative": "false",
            "imperative": "false",
            "neg_imperative": "false"
        },
        "response": {
            "FA": [
                "ma : bit̆axert̆i",
                "si : it̆axert̆i",
                "heya : it̆axert̆u",
                "çku : bit̆axert̆it",
                "tkva : it̆axert̆it",
                "hentepe : it̆axert̆es"
            ],
            "AŞ": [
                "ma : vit̆axert̆i",
                "si : it̆axert̆i",
                "him : it̆axert̆u",
                "şk̆u : vit̆axert̆it",
                "t̆k̆va : it̆axert̆it",
                "hini : it̆axert̆es"
            ],
            "PZ": [
                "ma : vit̆axert̆i",
                "si : it̆axert̆i",
                "him : it̆axert̆u",
                "şk̆u : vit̆axert̆it",
                "t̆k̆va : it̆axert̆it",
                "hini : it̆axert̆es"
            ],
            "HO": [
                "ma : vit̆axert̆i",
                "si : it̆axert̆i",
                "(h)em : it̆axert̆u",
                "çkin : vit̆axert̆it",
                "tkvan : it̆axert̆it",
                "entepe : it̆axert̆es"
            ]
        }
    },
    {
        "request": {
            "infinitive": "ot̆axu",
            "subject": "all",
            "tense": "present",
            "aspect": "passive",
            "applicative": "false",
            "causative": "false",
            "optative": "false",
            "imperative": "false",
            "neg_imperative": "false"
        },
        "response": {
            "FA": [
                "ma : bit̆axer",
                "si : it̆axer",
                "heya : it̆axen",
                "çku : bit̆axert",
                "tkva : it̆axert",
                "hentepe : it̆axenan"
            ],
            "AŞ": [
                "ma : vit̆axer",
                "si : it̆axer",
                "him : it̆axen",
                "şk̆u : vit̆axert",
                "t̆k̆va : it̆axert",
                "hini : it̆axenan"
            ],
            "PZ": [
                "ma : vit̆axer",
                "si : it̆axer",
                "him : it̆axen",
                "şk̆u : vit̆axert",
                "t̆k̆va : it̆axert",
                "hini : it̆axenan"
            ],
            "HO": [
                "ma : vit̆axer",
                "si : it̆axer",
                "(h)em : it̆axen",
                "çkin : vit̆axert",
                "tkvan : it̆axert",
                "entepe : it̆axenan"
            ]
        }
    },
    {
        "request": {
            "infinitive": "geç̌k̆u",
            "subject": "all",
            "tense": "present",
            "aspect": "passive",
            "applicative": "false",
            "causative": "false",
            "optative": "false",
            "imperative": "false",
            "neg_imperative": "false"
        },
        "response": {
            "FA": [
                "ma : gebiç̌k̆er",
                "si : giç̌k̆er",
                "heya : giç̌k̆en",
                "çku : gebiç̌k̆ert",
                "tkva : giç̌k̆ert",
                "hentepe : giç̌k̆enan"
            ],
            "HO": [
                "ma : geviç̌k̆er",
                "si : giç̌k̆er",
                "(h)em : giç̌k̆en",
                "çkin : geviç̌k̆ert",
                "tkvan : giç̌k̆ert",
                "entepe : giç̌k̆enan"
            ]
        }
    },
    {
        "request": {
            "infinitive": "mebazgu",
            "subject": "all",
            "obj": "O2_Singular",
            "tense": "present",
            "applicative": "false",
            "causative": "false",
            "optative": "false",
            "imperative": "false",
            "neg_imperative": "false"
        },
        "response": {
            "AŞ": [
                "ma si: megibazgam",
                "si si: N/A - Geçersiz Kombinasyon",
                "him si: megibazgay",
                "şk̆u si: megibazgamt",
                "t̆k̆va si: N/A - Geçersiz Kombinasyon",
                "hini si: megibazgaman"
            ],
            "HO": [
                "ma si: megžgup",
                "si si: N/A - Geçersiz Kombinasyon",
                "(h)emuk si: megžgups",
                "çkin si: megžgupt",
                "tkvan si: N/A - Geçersiz Kombinasyon",
                "entepek si: megžgupan"
            ]
        }
    },
    {
        "request": {
            "infinitive": "Mebazgu",
            "subject": "all",
            "tense": "present",
            "applicative": "false",
            "causative": "false",
            "optative": "false",
            "imperative": "false",
            "neg_imperative": "false"
        },
        "response": {
            "AŞ": [
                "ma : mevobazgam",
                "si : nobazgam",
                "him : nobazgay",
                "şk̆u : mevobazgamt",
                "t̆k̆va : nobazgamt",
                "hini : nobazgaman"
            ],
            "HO": [
                "ma : mebžgup",
                "si : mežgup",
                "(h)emuk : mežgups",
                "çkin : mebžgupt",
                "tkvan : mežgupt",
                "entepek : mežgupan"
            ]
        }
    },
    {
        "request": {
            "infinitive": "Mebazgu",
            "subject": "all",
            "obj": "all",
            "tense": "present",
            "applicative": "false",
            "causative": "false",
            "optative": "false",
            "imperative": "false",
            "neg_imperative": "false"
        },
        "response": {
            "AŞ": [
                "ma ma: N/A - Geçersiz Kombinasyon",
                "ma si: megibazgam",
                "ma him: mevobazgam",
                "ma şk̆u: N/A - Geçersiz Kombinasyon",
                "ma t̆k̆va: megibazgamt",
                "ma hini: mevobazgam",
                "si ma: momibazgam",
                "si si: N/A - Geçersiz Kombinasyon",
                "si him: nobazgam",
                "si şk̆u: momibazgamt",
                "si t̆k̆va: N/A - Geçersiz Kombinasyon",
                "si hini: nobazgam",
                "him ma: momibazgay",
                "him si: megibazgay",
                "him him: nobazgay",
                "him şk̆u: momibazgaman",
                "him t̆k̆va: megibazgaman",
                "him hini: nobazgaman",
                "şk̆u ma: N/A - Geçersiz Kombinasyon",
                "şk̆u si: megibazgamt",
                "şk̆u him: mevobazgamt",
                "şk̆u şk̆u: N/A - Geçersiz Kombinasyon",
                "şk̆u t̆k̆va: megibazgamt",
                "şk̆u hini: mevobazgamt",
                "t̆k̆va ma: momibazgamt",
                "t̆k̆va si: N/A - Geçersiz Kombinasyon",
                "t̆k̆va him: nobazgamt",
                "t̆k̆va şk̆u: momibazgamt",
                "t̆k̆va t̆k̆va: N/A - Geçersiz Kombinasyon",
                "t̆k̆va hini: nobazgamt",
                "hini ma: momibazgaman",
                "hini si: megibazgaman",
                "hini him: nobazgaman",
                "hini şk̆u: momibazgaman",
                "hini t̆k̆va: megibazgaman",
                "hini hini: nobazgaman"
            ],
            "HO": [
                "ma ma: N/A - Geçersiz Kombinasyon",
                "ma si: megžgup",
                "ma (h)emus: mebžgup",
                "ma çkin: N/A - Geçersiz Kombinasyon",
                "ma tkvan: megžgupt",
                "ma entepes: mebžgup",
                "si ma: momžgup",
                "si si: N/A - Geçersiz Kombinasyon",
                "si (h)emus: mežgup",
                "si çkin: momžgupt",
                "si tkvan: N/A - Geçersiz Kombinasyon",
                "si entepes: mežgup",
                "(h)emuk ma: momžgups",
                "(h)emuk si: megžgups",
                "(h)emuk (h)emus: mežgups",
                "(h)emuk çkin: momžgupan",
                "(h)emuk tkvan: megžgupan",
                "(h)emuk entepes: mežgups",
                "çkin ma: N/A - Geçersiz Kombinasyon",
                "çkin si: megžgupt",
                "çkin (h)emus: mebžgupt",
                "çkin çkin: N/A - Geçersiz Kombinasyon",
                "çkin tkvan: megžgupt",
                "çkin entepes: mebžgupt",
                "tkvan ma: momžgupt",
                "tkvan si: N/A - Geçersiz Kombinasyon",
                "tkvan (h)emus: mežgupt",
                "tkvan çkin: momžgupt",
                "tkvan tkvan: N/A - Geçersiz Kombinasyon",
                "tkvan entepes: mežgupt",
                "entepek ma: momžgupan",
                "entepek si: megžgupan",
                "entepek (h)emus: mežgupan",
                "entepek çkin: momžgupan",
                "entepek tkvan: megžgupan",
                "entepek entepes: mežgupan"
            ]
        }
    },
    {
        "request": {
            "infinitive": "Mebazgu",
            "subject": "all",
            "obj": "O2_Singular",
            "tense": "present",
            "applicative": "false",
            "causative": "false",
            "optative": "false",
            "imperative": "false",
            "neg_imperative": "false"
        },
        "response": {
            "AŞ": [
                "ma si: megibazgam",
                "si si: N/A - Geçersiz Kombinasyon",
                "him si: megibazgay",
                "şk̆u si: megibazgamt",
                "t̆k̆va si: N/A - Geçersiz Kombinasyon",
                "hini si: megibazgaman"
            ],
            "HO": [
                "ma si: megžgup",
                "si si: N/A - Geçersiz Kombinasyon",
                "(h)emuk si: megžgups",
                "çkin si: megžgupt",
                "tkvan si: N/A - Geçersiz Kombinasyon",
                "entepek si: megžgupan"
            ]
        }
    },
    {
        "request": {
            "infinitive": "olimbu",
            "subject": "all",
            "obj": "O2_Singular",
            "tense": "present",
            "applicative": "false",
            "causative": "false",
            "optative": "false",
            "imperative": "false",
            "neg_imperative": "false"
        },
        "response": {
            "PZ": [
                "ma si: malimber",
                "si si: N/A - Geçersiz Kombinasyon",
                "himus si: alimber",
                "şk̆u si: malimbert",
                "t̆k̆va si: N/A - Geçersiz Kombinasyon",
                "hinis si: alimber"
            ]
        }
    },
    {
        "request": {
            "infinitive": "olimbu",
            "subject": "all",
            "obj": "all",
            "tense": "present",
            "applicative": "false",
            "causative": "false",
            "optative": "false",
            "imperative": "false",
            "neg_imperative": "false"
        },
        "response": {
            "PZ": [
                "ma ma: N/A - Geçersiz Kombinasyon",
                "ma si: malimber",
                "ma him: malimben",
                "ma çku: N/A - Geçersiz Kombinasyon",
                "ma tkva: malimbert",
                "ma hentepe: malimben",
                "si ma: galimber",
                "si si: N/A - Geçersiz Kombinasyon",
                "si him: galimben",
                "si çku: galimbert",
                "si tkva: N/A - Geçersiz Kombinasyon",
                "si hentepe: galimben",
                "himus ma: (go)valimber",
                "himus si: alimber",
                "himus him: alimben",
                "himus çku: (go)valimbert",
                "himus tkva: alimbert",
                "himus hentepe: alimbenan",
                "şk̆u ma: N/A - Geçersiz Kombinasyon",
                "şk̆u si: malimbert",
                "şk̆u him: malimbenan",
                "şk̆u çku: N/A - Geçersiz Kombinasyon",
                "şk̆u tkva: malimbert",
                "şk̆u hentepe: malimbenan",
                "t̆k̆va ma: galimbert",
                "t̆k̆va si: N/A - Geçersiz Kombinasyon",
                "t̆k̆va him: galimbenan",
                "t̆k̆va çku: galimbert",
                "t̆k̆va tkva: N/A - Geçersiz Kombinasyon",
                "t̆k̆va hentepe: galimbenan",
                "hinis ma: (go)valimber",
                "hinis si: alimber",
                "hinis him: alimbenan",
                "hinis çku: (go)valimbenan",
                "hinis tkva: alimbenan",
                "hinis hentepe: alimbenan"
            ]
        }
    },
    {
        "request": {
            "infinitive": "olimbu",
            "subject": "all",
            "obj": "all",
            "tense": "past",
            "applicative": "false",
            "causative": "false",
            "optative": "false",
            "imperative": "false",
            "neg_imperative": "false"
        },
        "response": {
            "PZ": [
                "ma ma: N/A - Geçersiz Kombinasyon",
                "ma si: malimbi",
                "ma him: malimbu",
                "ma çku: N/A - Geçersiz Kombinasyon",
                "ma tkva: malimbit",
                "ma hentepe: malimbu",
                "si ma: galimbi",
                "si si: N/A - Geçersiz Kombinasyon",
                "si him: galimbu",
                "si çku: galimbit",
                "si tkva: N/A - Geçersiz Kombinasyon",
                "si hentepe: galimbu",
                "himus ma: (go)valimbi",
                "himus si: alimbi",
                "himus him: alimbu",
                "himus çku: (go)valimbit",
                "himus tkva: alimbit",
                "himus hentepe: alimbes",
                "şk̆u ma: N/A - Geçersiz Kombinasyon",
                "şk̆u si: malimbit",
                "şk̆u him: malimbes",
                "şk̆u çku: N/A - Geçersiz Kombinasyon",
                "şk̆u tkva: malimbit",
                "şk̆u hentepe: malimbes",
                "t̆k̆va ma: galimbit",
                "t̆k̆va si: N/A - Geçersiz Kombinasyon",
                "t̆k̆va him: galimbes",
                "t̆k̆va çku: galimbit",
                "t̆k̆va tkva: N/A - Geçersiz Kombinasyon",
                "t̆k̆va hentepe: galimbes",
                "hinis ma: (go)valimbi",
                "hinis si: alimbi",
                "hinis him: alimbes",
                "hinis çku: (go)valimbit",
                "hinis tkva: alimbit",
                "hinis hentepe: alimbes"
            ]
        }
    },
    {
        "request": {
            "infinitive": "oç̌k̆omu",
            "subject": "all",
            "obj": "all",
            "tense": "past",
            "applicative": "false",
            "causative": "false",
            "optative": "false",
            "imperative": "false",
            "neg_imperative": "false"
        },
        "response": {
            "FA": [
                "ma ma: N/A - Geçersiz Kombinasyon",
                "ma si: k̆ç̌k̆omi",
                "ma heyas: p̌ç̌k̆omi",
                "ma çku: N/A - Geçersiz Kombinasyon",
                "ma tkva: k̆ç̌k̆omit",
                "ma hentepes: p̌ç̌k̆omi",
                "si ma: mç̌k̆omi",
                "si si: N/A - Geçersiz Kombinasyon",
                "si heyas: ç̌k̆omi",
                "si çku: mç̌k̆omit",
                "si tkva: N/A - Geçersiz Kombinasyon",
                "si hentepes: ç̌k̆omi",
                "heyak ma: mç̌k̆omu",
                "heyak si: k̆ç̌k̆omu",
                "heyak heyas: ç̌k̆omu",
                "heyak çku: mç̌k̆omes",
                "heyak tkva: k̆ç̌k̆omes",
                "heyak hentepes: ç̌k̆omu",
                "çku ma: N/A - Geçersiz Kombinasyon",
                "çku si: k̆ç̌k̆omit",
                "çku heyas: p̌ç̌k̆omit",
                "çku çku: N/A - Geçersiz Kombinasyon",
                "çku tkva: k̆ç̌k̆omit",
                "çku hentepes: p̌ç̌k̆omit",
                "tkva ma: mç̌k̆omit",
                "tkva si: N/A - Geçersiz Kombinasyon",
                "tkva heyas: ç̌k̆omit",
                "tkva çku: mç̌k̆omit",
                "tkva tkva: N/A - Geçersiz Kombinasyon",
                "tkva hentepes: ç̌k̆omit",
                "hentepek ma: mç̌k̆omes",
                "hentepek si: k̆ç̌k̆omes",
                "hentepek heyas: ç̌k̆omes",
                "hentepek çku: mç̌k̆omes",
                "hentepek tkva: k̆ç̌k̆omes",
                "hentepek hentepes: ç̌k̆omes"
            ],
            "HO": [
                "ma ma: N/A - Geçersiz Kombinasyon",
                "ma si: k̆ç̌k̆omi",
                "ma (h)emus: p̌ç̌k̆omi",
                "ma çkin: N/A - Geçersiz Kombinasyon",
                "ma tkvan: k̆ç̌k̆omit",
                "ma entepes: p̌ç̌k̆omi",
                "si ma: mç̌k̆omi",
                "si si: N/A - Geçersiz Kombinasyon",
                "si (h)emus: ç̌k̆omi",
                "si çkin: mç̌k̆omit",
                "si tkvan: N/A - Geçersiz Kombinasyon",
                "si entepes: ç̌k̆omi",
                "(h)emuk ma: mç̌k̆omu",
                "(h)emuk si: k̆ç̌k̆omu",
                "(h)emuk (h)emus: ç̌k̆omu",
                "(h)emuk çkin: mç̌k̆omes",
                "(h)emuk tkvan: k̆ç̌k̆omes",
                "(h)emuk entepes: ç̌k̆omu",
                "çkin ma: N/A - Geçersiz Kombinasyon",
                "çkin si: k̆ç̌k̆omit",
                "çkin (h)emus: p̌ç̌k̆omit",
                "çkin çkin: N/A - Geçersiz Kombinasyon",
                "çkin tkvan: k̆ç̌k̆omit",
                "çkin entepes: p̌ç̌k̆omit",
                "tkvan ma: mç̌k̆omit",
                "tkvan si: N/A - Geçersiz Kombinasyon",
                "tkvan (h)emus: ç̌k̆omit",
                "tkvan çkin: mç̌k̆omit",
                "tkvan tkvan: N/A - Geçersiz Kombinasyon",
                "tkvan entepes: ç̌k̆omit",
                "entepek ma: mç̌k̆omes",
                "entepek si: k̆ç̌k̆omes",
                "entepek (h)emus: ç̌k̆omes",
                "entepek çkin: mç̌k̆omes",
                "entepek tkvan: k̆ç̌k̆omes",
                "entepek entepes: ç̌k̆omes"
            ]
        }
    },
    {
        "request": {
            "infinitive": "oç̌k̆omu",
            "subject": "all",
            "obj": "all",
            "tense": "past",
            "applicative": "true",
            "causative": "false",
            "optative": "false",
            "imperative": "false",
            "neg_imperative": "false"
        },
        "response": {
            "FA": [
                "ma ma: N/A - Geçersiz Kombinasyon",
                "ma si: k̆ç̌k̆omi",
                "ma heyas: p̌ç̌k̆omi",
                "ma çku: N/A - Geçersiz Kombinasyon",
                "ma tkva: k̆ç̌k̆omit",
                "ma hentepes: p̌ç̌k̆omi",
                "si ma: mç̌k̆omi",
                "si si: N/A - Geçersiz Kombinasyon",
                "si heyas: ç̌k̆omi",
                "si çku: mç̌k̆omit",
                "si tkva: N/A - Geçersiz Kombinasyon",
                "si hentepes: ç̌k̆omi",
                "heyak ma: mç̌k̆omu",
                "heyak si: k̆ç̌k̆omu",
                "heyak heyas: ç̌k̆omu",
                "heyak çku: mç̌k̆omes",
                "heyak tkva: k̆ç̌k̆omes",
                "heyak hentepes: ç̌k̆omu",
                "çku ma: N/A - Geçersiz Kombinasyon",
                "çku si: k̆ç̌k̆omit",
                "çku heyas: p̌ç̌k̆omit",
                "çku çku: N/A - Geçersiz Kombinasyon",
                "çku tkva: k̆ç̌k̆omit",
                "çku hentepes: p̌ç̌k̆omit",
                "tkva ma: mç̌k̆omit",
                "tkva si: N/A - Geçersiz Kombinasyon",
                "tkva heyas: ç̌k̆omit",
                "tkva çku: mç̌k̆omit",
                "tkva tkva: N/A - Geçersiz Kombinasyon",
                "tkva hentepes: ç̌k̆omit",
                "hentepek ma: mç̌k̆omes",
                "hentepek si: k̆ç̌k̆omes",
                "hentepek heyas: ç̌k̆omes",
                "hentepek çku: mç̌k̆omes",
                "hentepek tkva: k̆ç̌k̆omes",
                "hentepek hentepes: ç̌k̆omes"
            ],
            "HO": [
                "ma ma: N/A - Geçersiz Kombinasyon",
                "ma si: k̆ç̌k̆omi",
                "ma (h)emus: p̌ç̌k̆omi",
                "ma çkin: N/A - Geçersiz Kombinasyon",
                "ma tkvan: k̆ç̌k̆omit",
                "ma entepes: p̌ç̌k̆omi",
                "si ma: mç̌k̆omi",
                "si si: N/A - Geçersiz Kombinasyon",
                "si (h)emus: ç̌k̆omi",
                "si çkin: mç̌k̆omit",
                "si tkvan: N/A - Geçersiz Kombinasyon",
                "si entepes: ç̌k̆omi",
                "(h)emuk ma: mç̌k̆omu",
                "(h)emuk si: k̆ç̌k̆omu",
                "(h)emuk (h)emus: ç̌k̆omu",
                "(h)emuk çkin: mç̌k̆omes",
                "(h)emuk tkvan: k̆ç̌k̆omes",
                "(h)emuk entepes: ç̌k̆omu",
                "çkin ma: N/A - Geçersiz Kombinasyon",
                "çkin si: k̆ç̌k̆omit",
                "çkin (h)emus: p̌ç̌k̆omit",
                "çkin çkin: N/A - Geçersiz Kombinasyon",
                "çkin tkvan: k̆ç̌k̆omit",
                "çkin entepes: p̌ç̌k̆omit",
                "tkvan ma: mç̌k̆omit",
                "tkvan si: N/A - Geçersiz Kombinasyon",
                "tkvan (h)emus: ç̌k̆omit",
                "tkvan çkin: mç̌k̆omit",
                "tkvan tkvan: N/A - Geçersiz Kombinasyon",
                "tkvan entepes: ç̌k̆omit",
                "entepek ma: mç̌k̆omes",
                "entepek si: k̆ç̌k̆omes",
                "entepek (h)emus: ç̌k̆omes",
                "entepek çkin: mç̌k̆omes",
                "entepek tkvan: k̆ç̌k̆omes",
                "entepek entepes: ç̌k̆omes"
            ]
        }
    },
    {
        "request": {
            "infinitive": "oç̌k̆omu",
            "subject": "all",
            "obj": "all",
            "tense": "past",
            "applicative": "true",
            "causative": "false",
            "optative": "false",
            "imperative": "false",
            "neg_imperative": "false"
        },
        "response": {
            "FA": [
                "ma ma: N/A - Geçersiz Kombinasyon",
                "ma si: giç̌k̆omi",
                "ma heyas: buç̌k̆omi",
                "ma çku: N/A - Geçersiz Kombinasyon",
                "ma tkva: giç̌k̆omit",
                "ma hentepes: buç̌k̆omi",
                "si ma: miç̌k̆omi",
                "si si: N/A - Geçersiz Kombinasyon",
                "si heyas: uç̌k̆omi",
                "si çku: miç̌k̆omit",
                "si tkva: N/A - Geçersiz Kombinasyon",
                "si hentepes: uç̌k̆omi",
                "heyak ma: miç̌k̆omu",
                "heyak si: giç̌k̆omu",
                "heyak heyas: uç̌k̆omu",
                "heyak çku: miç̌k̆omes",
                "heyak tkva: giç̌k̆omes",
                "heyak hentepes: uç̌k̆omu",
                "çku ma: N/A - Geçersiz Kombinasyon",
                "çku si: giç̌k̆omit",
                "çku heyas: buç̌k̆omit",
                "çku çku: N/A - Geçersiz Kombinasyon",
                "çku tkva: giç̌k̆omit",
                "çku hentepes: buç̌k̆omit",
                "tkva ma: miç̌k̆omit",
                "tkva si: N/A - Geçersiz Kombinasyon",
                "tkva heyas: uç̌k̆omit",
                "tkva çku: miç̌k̆omit",
                "tkva tkva: N/A - Geçersiz Kombinasyon",
                "tkva hentepes: uç̌k̆omit",
                "hentepek ma: miç̌k̆omes",
                "hentepek si: giç̌k̆omes",
                "hentepek heyas: uç̌k̆omes",
                "hentepek çku: miç̌k̆omes",
                "hentepek tkva: giç̌k̆omes",
                "hentepek hentepes: uç̌k̆omes"
            ],
            "HO": [
                "ma ma: N/A - Geçersiz Kombinasyon",
                "ma si: giç̌k̆omi",
                "ma (h)emus: vuç̌k̆omi",
                "ma çkin: N/A - Geçersiz Kombinasyon",
                "ma tkvan: giç̌k̆omit",
                "ma entepes: vuç̌k̆omi",
                "si ma: miç̌k̆omi",
                "si si: N/A - Geçersiz Kombinasyon",
                "si (h)emus: uç̌k̆omi",
                "si çkin: miç̌k̆omit",
                "si tkvan: N/A - Geçersiz Kombinasyon",
                "si entepes: uç̌k̆omi",
                "(h)emuk ma: miç̌k̆omu",
                "(h)emuk si: giç̌k̆omu",
                "(h)emuk (h)emus: uç̌k̆omu",
                "(h)emuk çkin: miç̌k̆omes",
                "(h)emuk tkvan: giç̌k̆omes",
                "(h)emuk entepes: uç̌k̆omu",
                "çkin ma: N/A - Geçersiz Kombinasyon",
                "çkin si: giç̌k̆omit",
                "çkin (h)emus: vuç̌k̆omit",
                "çkin çkin: N/A - Geçersiz Kombinasyon",
                "çkin tkvan: giç̌k̆omit",
                "çkin entepes: vuç̌k̆omit",
                "tkvan ma: miç̌k̆omit",
                "tkvan si: N/A - Geçersiz Kombinasyon",
                "tkvan (h)emus: uç̌k̆omit",
                "tkvan çkin: miç̌k̆omit",
                "tkvan tkvan: N/A - Geçersiz Kombinasyon",
                "tkvan entepes: uç̌k̆omit",
                "entepek ma: miç̌k̆omes",
                "entepek si: giç̌k̆omes",
                "entepek (h)emus: uç̌k̆omes",
                "entepek çkin: miç̌k̆omes",
                "entepek tkvan: giç̌k̆omes",
                "entepek entepes: uç̌k̆omes"
            ]
        }
    }
]